【裁判字號】    90,易,756
【裁判日期】    901009
【裁判案由】    妨害自由等
【裁判全文】
臺灣臺南地方法院刑事判決                            九十年度易字第七五六號
    公  訴  人  臺灣台南地方法院檢察署檢察官
    被      告  丁○○
                丙○○
右列被告等因妨害自由等案件，經檢察官提起公訴 (九十年度偵字第九六三號)，本
院判決如左：
    主  文
丙○○、丁○○共同損壞他人之玻璃，足以生損害於他人，各處拘役伍拾玖日，如易
科罰金，均以參佰元折算壹日。
    事  實
一、丙○○與丁○○前因與甲○○均有債務糾紛，二人遂於民國九十年一月六日十三
    時三十分許，共同至甲○○所開設位於台南市○○路九十號之六之聯穩代書事務
    所處，欲找甲○○商談債務，惟三人就債務清償時間、方式等事宜，甲○○與丙○○、丁○○無法達成協議，丙○○與丁○○竟基於損壞甲○○辦公桌桌面玻璃
    及恐嚇甲○○之犯意連絡，分由丙○○徒手推倒甲○○辦公室內置有電腦之辦公
    桌，致損壞其桌面玻璃，丁○○則踢翻甲○○前開辦公室內之小茶几（未至不堪
    使用），並以此方式恐嚇甲○○，致生危害於甲○○之安全。
二、案經甲○○訴由台南市警察局第二分局報告台灣台南地方法院檢察署檢察官偵查
    起訴。
    理  由
一、訊據被告丙○○與丁○○於偵審中固均坦承於前揭時地至告訴人甲○○前揭事務
    所處，並與告訴人發生衝突，惟矢口否認涉有恐嚇危安罪嫌；均辯稱並無恐嚇告
    訴人之意云云；被告丁○○另辯稱並無與丙○○共同損害告訴人物品之意云云。
    經查：(1)被告丙○○、丁○○於前揭時地，分別推倒告訴人事務所內之辦公桌及
    小茶几等物，並致告訴人辦公桌上之玻璃損害等情，業據被告丙○○、丁○○於
    偵審中自承不諱，核與告訴人指訴大致相符，並有現場照片三紙在卷可稽，被告
    丙○○、丁○○二人此部分自白與事實相符，堪以採信。(2)查告訴人位於前址之
    事務所內有二辦公室，大者不過十坪，小者僅有三坪；且被告丙○○、丁○○於
    小辦公室動手推倒前開物品之際，告訴人與被告丙○○相對、被告丁○○係在側
    面，雙方距離僅有三至四公尺等情，業據被告二人於本院調查時自承在卷，（均
    參見本院九十年七月三日訊問筆錄），復參諸告訴人與被告丙○○均於本院調查
    時陳稱，當時告訴人之事務所內，僅餘被告二人與告訴人等情（均參見本院九十
    年八月十四日訊問筆錄），依此，被告二人於告訴人事務所內狹小之空間，距離
    告訴人僅有三至四米之近距，且無他人在場之情狀，彼等向告訴人方向推倒辦公
    桌、踢翻茶几，自有恐嚇告訴人之意，告訴人指稱被告二人以此方式恐嚇，致其
    心生畏懼等語，衡諸常情，尚非無據，被告丁○○雖於本院審理時另辯稱：伊與
    告訴人相識七、八年之久，告訴人當不至於因此心生畏懼云云，惟被告丁○○與
    告訴人相識時間長短與被告丁○○是否恐嚇告訴人無涉，被告丁○○執此辯稱尚
    未生危害於告訴人云云，當無可採。(3)按共同正犯之成立，僅實施犯罪之際，共
    犯間具有犯意連絡及行為分擔即為已足，並不以實施犯罪前，事先業已謀劃妥當
    為必要，查被告丙○○推倒告訴人辦公桌損害告訴人辦公桌玻璃之際，被告丁○○亦當場踢倒告訴人茶几等情，業據被告二人於偵審中自承不諱，是堪信被告二
    人間，於被告丙○○毀損前開桌面玻璃之際，被告丁○○與丙○○已有犯意連絡
    及行為分擔，縱被告丁○○踢倒茶几並未致令茶几或其上之電話毀損，仍應認被
    告丁○○與丙○○間，就前開犯行，具有犯意連絡，被告丁○○辯稱，就損害告
    訴人物品部分，與被告丙○○間，並無犯意連絡云云，當無可採。(4)被告丙○○
    雖另辯稱，告訴人係將其事務所之職員支開，預設陷阱欲入其等於罪云云，惟若
    告訴人原預謀設計被告二人，則其大可預留職員於事務所，以供作為對被告不利
    認定之證據，惟被告亦未為此行為，是尚難認告訴人將職員全數遣離，係預設陷
    阱，故入被告二人於罪，被告丙○○此部分辯解，尚無可採，被告犯行明確，堪
    以認定。被告犯行明確，應依法論科。
二、核被告二人所為係犯刑法第三百零五條恐嚇危安罪、同法第三百五十四條毀損罪
    。（公訴意旨於證據並所犯法條欄內，雖另敘及被告二人所為亦涉及刑法第三百
    零四條之強制罪，惟公訴意旨於犯罪事實欄內，並未敘及強制罪之構成要件事實
    ，於附錄法條內，亦未列及刑法第三百零四條強制罪相關條文，此部分應係公訴
    意旨贅載。）被告二人就所犯前開二罪間，具有犯意連絡及行為分擔，俱為共同
    正犯。又被告二人所犯二罪間，具有方法結果之牽連關係，應依刑法第五十五條
    後段，從一重之刑法第三百五十四條毀損罪處斷。另公訴意旨雖認被告二人另以
    「若今日不還前、要讓你死在這裡」等語恐嚇告訴人，且毀損客體包括告訴人所
    有之電話、電腦等物品，惟按告訴人之告訴，係以使被告受刑事訴追為目的，是
    其陳述是否與事實相符，仍應調查其他證據以資審認，最高法院五十二年度台上
    字第一三００號著有判例可資參照，惟查被告丙○○、丁○○二人於偵審中均堅
    詞否認曾以前開言語恐嚇告訴人等語，而證人即告訴人之職員陳秋吟於偵查中亦
    證稱當日並未聽到被告二人以前開言語恐嚇甲○○等語（參見九十年二月九日訊
    問筆錄），依此，除告訴人指訴外，並無他證相佐，堪認被告二人確曾以前開言
    語恐嚇告訴人；又告訴人陳稱其事務所之電腦、電話均為被告二人損害，惟刑法
    第三百五十四條之損害罪不處罰未遂犯，需行為客體業已至損壞或已不堪使用，
    始生前開規定之結果，而有前開規定之適用，惟告訴人僅於本院審理時，提出一
    紙書明損壞之物品，並未提出相關證據以供本院調查是否確已達於損壞或不堪使
    用之結果，是尚難僅以告訴人單方指述，即認被告二人當日毀損之物品尚含電腦
    及電話機等物品，附此敘明。爰審酌被告二人犯罪動機、手段、所生之結果、被
    告丙○○實際損害桌面玻璃、犯罪後坦承部分犯行、被告丁○○犯罪後否認犯行
    之態度等一切情狀，分別量處如主文所示之刑，並定易科罰金之折算標準。
據上論斷，應依刑事訴訟法第二百九十九條第一項前段，刑法第二十八條、第三百五
十四條、第三百零五條、第五十五條後段、第四十一條第一項前段，罰金罰鍰提高標
準條例第一條前段、第二條，判決如主文。
本案經檢察官乙○○到庭執行職務
中      華      民      國    九十      年      十      月      九      日
                                  臺灣臺南地方法院刑事第五庭
                                          法  官    卓  穎  毓
右正本證明與原本無異。
如不服本判決，應於判決送達後十日內，向本院提出上訴狀。
                                          書記官    黃  子  起
中      華      民      國    九十      年      十      月      十二    日
附錄法條：
中華民國刑法第三百五十四條
毀棄、損壞前二條以外之他人之物或令致不堪用，足以生損害於公眾或他人者，處二
年以下有期徒刑、拘役或五百元以下罰金。


司法院資訊處製作；財團法人民間司法改革基金會備份。
